臺灣板橋地方法院民事判決　九十一年度重訴字第二○一號
　　原　　　告　乙○○
　　原　　　告　丙○○
　　原　　　告　甲○○
　　被　　　告　丁○○
右當事人間侵權行為損害賠償事件，經本院刑事庭移送前來，本院判決如左：
    主    文
原告之訴駁回。
訴訟費用由原告負擔。
    事    實
甲、原告方面：
  一、聲明：
　　１被告應給付原告乙○○、丙○○、甲○○各新台幣（下同）仟佰伍拾貳萬
　　　元暨自起訴狀繕本送達翌日起至清償日止按年息百分之五計算之利息。
　　２願供擔保請准宣告假執行。
  二、陳述：
　　　坐落臺北縣中和市○○段枋寮小段四七地號、同小段八０之六地號、同小段八
　　　０地號等三筆土地，為原告分別共有，所有權應有部分各三分之一，茲因被告
　　　收受紅包貪污瀆職，未依法定界廓及公告方式，濫行核發坐落臺北縣中和市○
　　　○段枋寮小段七八之一、七八之五、七九之二、七九之三、一一二之四、一一
　　　三之三等六筆土地之建築線（八十六定中０五之一六九號），完全罔顧原告土
　　　地之完整性，以致於原告之土地變成在前揭土地建築線之外，成為畸鄰地，完
　　　全無法建築，形同廢地，被告之行為自構成民法第一百八十四條第一項前段之
      故意侵權行為，而原告所有土地共計八三一平方公尺，約二五一．四坪，每坪
      土地以市價肆拾萬元計算，原告之土地因被告之行為而無法利用，每人損失共
      計仟佰伍拾貳萬元，為此提起本件訴訟。
乙、被告方面：
  一、聲明：原告之訴及其假執行之聲請均駁回。
  二、陳述：原告不因被告指定之八十六定中０五之一六九號建築線受有何損害，提
      出最高行政法院九十年判字第三九三號判決、臺灣省政府八十七年七月三日八
      七府訴一字第一五四七四四號訴願決定書、內政部八十七年十一月十九日台八
      七內訴字第八七０四九九六號再訴願決定、台北縣政府九十年七月二日九十年
      北府城開字第二三七三八五號函影本乙份供參。
    理　　由
一、按原告之訴，依其所訴之事實，在法律上顯無理由者，法院得逕以判決駁回之，
    民事訴訟法第二百四十九條第二項定有明文。
二、本件原告起訴主張：坐落臺北縣中和市○○段枋寮小段四七地號、同小段八０之
    六地號、同小段八０地號等三筆土地，為原告分別共有，所有權應有部分各三分
    之一，茲因被告收受紅包貪污瀆職，未依法定界廓及公告方式，濫行核發坐落臺
    北縣中和市○○段枋寮小段七八之一、七八之五、七九之二、七九之三、一一二
    之四、一一三之三等六筆土地之建築線（八十六定中０五之一六九號），完全罔
    顧原告土地之完整性，以致於原告之土地變成在前揭土地建築線之外，成為畸零
    地，完全無法建築，形同廢地，被告之行為自構成民法第一百八十四條第一項前
    段之故意侵權行為，而原告所有土地共計八三一平方公尺，約二五一．四坪，每
    坪土地以市價肆拾萬元計算，原告之土地因被告之行為而無法利用，每人損失共
    計仟佰伍拾貳萬元，為此提起本件訴訟等語，並提出土地登記簿謄本為證。
三、惟按建築基地與建築應相連接，除退縮建築或臨現有巷道者外，應以已經公告
    道路之境界為建築，由直轄市、縣（市）（局）主管建築機關指定之，此觀
    諸建築法第四十二條、第四十八條規定至明。是建築之指定，與建築基地和臨
    道路境界以外相鄰土地間之界如何，並無關聯。建築基地和臨道路境界以
    外相鄰土地間之界如何，應另行鑑界，不因建築基地建築之指定而受影響，
    最高行政法院九十年判字第三九三號判決亦同此認定，是原告主張其所有土地因
    被告指定建築變成畸零地，無法建築，受有損害云云，並非可採，原告之訴顯
    無理由，爰逕以判決駁回之。
四、結論：本件原告之訴為無理由，並依民事訴訟法二百四十九條第二項、第七十八
    條、第八十五條第一項前段，判決如主文。
中　　　華　　　民　　　國　　九十一　　年　　　五　　　月　　 三十一　 日
                                臺灣板橋地方法院民事第三庭
~B法　官　陳映如
右正本證明與原本無異。
如不服本判決，應於判決送達後廿日內，向本院提出上訴狀。
中　　　華　　　民　　　國　　九十一　　年　　　六　　　月　　 　三 　　日
~B書記官　高玉彬
